---
title: "Explore One Variable"
author: "Antunes Dantas"
date: "17 de fevereiro de 2017"
output: html_document
---

Mudando o diretório e carregando o arquivo do Facebook
```{r}
setwd('/home/antunessilva/Downloads')
fbFiles <- read.csv('pseudo_facebook.tsv', sep = '\t')
```

Histograma do dia de nascimento dos usuários
```{r}
library(ggplot2)
qplot(x = dob_day, data = fbFiles) +
    scale_x_continuous(breaks=1:31) +
    facet_wrap(~dob_month, ncol = 3)
```

Histograma da quantidade de amigos dos usuários analisados

```{r}
qplot(x = friend_count, data = fbFiles)
```

Limitando os dados do eixo x para usuários que possuem até mil amigos

```{r}
qplot(x = friend_count, data = fbFiles, xlim = c(0, 1000))
```

Ajustando o binwidth para 25 e cria os gráficos separando por sexo.

```{r}
qplot(x = friend_count, data = fbFiles, binwidth = 25) +
  scale_x_continuous(limits = c(0,1000), breaks = seq(0, 1000, 50)) +
    facet_wrap(~gender)
```

Retirando os dados NA do gráfico.

```{r}
qplot(x = friend_count, data = subset(fbFiles, !is.na(gender)), binwidth = 25) +
  scale_x_continuous(limits = c(0,1000), breaks = seq(0, 1000, 50)) +
    facet_wrap(~gender)
```

Estatísticas por Gênero

```{r}
by(fbFiles$friend_count, fbFiles$gender, summary)
```

Tenure, alterando as cores do gráfico para melhor visualização. Foi alterado a cor da borda e do preenchimento das colunas.

```{r}
qplot(x = tenure/365, data = fbFiles, binwidth = .25, color = I('black'), fill = I('#099DD9')) +
  scale_x_continuous(breaks = seq(1,7,1), limits = c(0, 7))
```


Para melhorar a legibilidade do gráfico, interessante colocar rótulos (legendas) para os eixos.

```{r}
qplot(x = tenure/365, data = fbFiles, binwidth = .25,
  xlab = 'Número de anos usando o Facebook',
  ylab = 'Número de usuários da amostra',
  color = I('black'), fill = I('#099DD9')) +
  scale_x_continuous(breaks = seq(1,7,1), limits = c(0, 7))
```

Criando um histograma com a informação de idade dos usuários do Facebook

```{r}
qplot(x = age, data = fbFiles, binwidth = 1,
      color = I('black'), fill = I('#099DD9')) +
  scale_x_continuous(breaks = seq(13, 113, 5))
```

Criar três gráficos com os dados de contagem de amigos dos usuários, tentando modificar a escala através de funções para melhorar a visualização. Instalação do pacote gridExtra para montar vários gráficos em uma imagem.

```{r}
install.packages('gridExtra')
library('gridExtra')
```


```{r}
normalPlot = qplot(x = friend_count, data = fbFiles, xlim = c(0, 1000),
      color = I('black'), fill = I('#099DD9'))

logPlot = normalPlot + scale_x_log10()

sqrtPlot = normalPlot + scale_x_sqrt()

grid.arrange(normalPlot, logPlot, sqrtPlot, ncol = 1)
```

É melhor usar a label scale_x_function pois assim a escala mostrada será baseada no número real dos nossos dados, não no valor gerado pela função.

Usando Frequency Poligons, é possível ter uma boa visualização quando deseja-se comparar distribuições. É interessante usar um valor proporcional para a escala para facilitar a compreensão da ideia de muito ou pouco para aquela distribuição de dados.

```{r}
qplot(x = friend_count, y = ..count../sum(..count..),
      xlab = 'Quantidade de amigos',
      ylab = 'Proporção entre usuários e quantidade de amigos',
      data = subset(fbFiles, !is.na(gender)), 
      binwidth = 10, geom = 'freqpoly', color = gender) +
  scale_x_continuous(lim = c(0,1000), breaks = seq(1, 1000,50))
```

Quiz: Criando um frequency polygon para mostrar qual gênero da mais likes.

```{r}
qplot(x = www_likes,
      data = subset(fbFiles, !is.na(gender)), 
      geom = 'freqpoly', color = gender) +
  scale_x_continuous() +
  scale_x_log10()
```

Qual gênero curte mais páginas e qual a contagem de curtidas do gênero masculino?

```{r}
by(fbFiles$www_likes, fbFiles$gender, sum)
```

Box plot:

```{r}
qplot(x = )
```

