---
title: "Explore_Two_Variables"
author: "Antunes Dantas"
date: "2 de março de 2017"
output: html_document
---

Configurando o ambiente:

```{r}
library(ggplot2)
pf <- read.csv("~/Downloads/pseudo_facebook.tsv", sep = '\t')
```

Gráfico de dispersão entre contagem de usuarios e idade

```{r}
qplot(age, friend_count, data = pf)
```

Usando o GGPLOT para gerar

```{r}
ggplot(data = pf, aes(x = age, y = friend_count)) + 
  geom_point() +
  xlim(13, 90)
```

Usando coloração para melhorar a legibilidade

```{r}
ggplot(data = pf, aes(x = age, y = friend_count)) + 
  geom_point(alpha = 1/20) +
  xlim(13, 90)
```

Usando o jitter para dar mostra o ruido entre as idades
```{r}
ggplot(data = pf, aes(x = age, y = friend_count)) + 
  geom_jitter(alpha = 1/20) +
  xlim(13, 90)
```

Quiz: coord_trans()

```{r}
ggplot(data = pf, aes(x = age, y = friend_count)) + 
  geom_point(alpha = 1/20) +
  xlim(13, 90) +
  coord_trans(y = 'sqrt')
```

Quiz: Alpha and Jitter

```{r}
ggplot(data = pf, aes(x = age, y = friendships_initiated)) + 
  geom_point(alpha = 1/10, position = position_jitter(h = 0)) +
  coord_trans(y = 'sqrt')
```

Quiz: Conditional Means

```{r}
library(dplyr)

pf.fc_by_age <- pf %>%
  group_by(age) %>%
  summarise(friend_count_mean = mean(friend_count),
            friend_count_medin = median(friend_count),
            n = n()) %>%
  arrange(age)

ggplot(data = pf.fc_by_age, aes(x = age, y = friend_count_mean)) +
  geom_line()
```

Overlaying Summaries with Raw Data

O gráfico laranja representa a distribuição entre a idade dos usuários e a sua quantidade de amigos. Os gráficos pontilhados representam a mesma distribuição, porém levando em conta uma porcentagem de 10, 50 e 90% dos dados da amostra. É possível ver, por exemplo, que 90% dos usuários da amostra tem menos de 1000 amigos.

```{r}
ggplot(aes(x = age, y = friend_count), data = pf) + 
  xlim(13, 90) +
  geom_point(alpha = 1/20,
             position = position_jitter(h = 0),
             color = 'orange') +
  coord_trans(y = 'sqrt') +
  geom_line(stat = 'summary', fun.y = mean) +
  geom_line(stat = 'summary', fun.y = quantile, fun.args=list(probs=0.1), linetype = 2, color = 'blue') +
  geom_line(stat = 'summary', fun.y = quantile, fun.args=list(probs=0.5), linetype = 2, color = 'blue') +
  geom_line(stat = 'summary', fun.y = quantile, fun.args=list(probs=0.9), linetype = 2, color = 'blue')
```

É possĩvel ter uma visão  mais detalhada dos gráficos limitando o eixo x a uma faixa de 13-70 anos (que são os mais expressivos) e o y a uma faixa de 0-1000 amigos, que é onde está concentrada cerca de 90% dos casos.

```{r}
ggplot(aes(x = age, y = friend_count), data = pf) +
  coord_cartesian(xlim = c(13, 70), ylim = c(0, 1000)) +
  geom_point(alpha = 1/20,
             position = position_jitter(h = 0),
             color = 'orange') +
  geom_line(stat = 'summary', fun.y = mean) +
  geom_line(stat = 'summary', fun.y = quantile, fun.args=list(probs=0.1), linetype = 2, color = 'blue') +
  geom_line(stat = 'summary', fun.y = quantile, fun.args=list(probs=0.5), linetype = 2, color = 'blue') +
  geom_line(stat = 'summary', fun.y = quantile, fun.args=list(probs=0.9), linetype = 2, color = 'blue')
```

Correlação entre as variáveis Age e Friend_Count. É possível ver que não há uma correlação significativa entre as duas variáveis.

```{r}
cor.test(pf$age, pf$friend_count, methor = 'pearson')
```

Excluindo os dados de usuário acima de 70 anos, que tem uma grande probabilidade de estarem errados, é possível ver que há uma certa correlação entre as variáveis.

```{r}
with(subset(pf, age <= 70), cor.test(age, friend_count, methor = 'pearson'))
```

Quiz: Create Scatterplots

Scatterplot entre likes_received e www_likes_received.

```{r}
ggplot(data = pf, aes(x = www_likes_received, y = likes_received)) +
  geom_point()
```

Como há uma grande concentração de dados, é importante limitar os eixos para que possamos fazer uma melhor leitura.

```{r}
ggplot(data = pf, aes(x = www_likes_received, y = likes_received)) +
  geom_point() +
  xlim(0, quantile(pf$www_likes_received, 0.95)) +
  ylim(0, quantile(pf$likes_received, 0.95)) +
  geom_smooth(method = 'lm', color = 'red')
```

A correlação entre likes_received e www_likes_received é dada por:

```{r}
cor.test(pf$likes_received, pf$www_likes_received)
```

O motivo da correlação entre elas é tão alto por causa da natureza das variáveis. Uma delas é superconjunto da outra.

Quiz: More Caution with Correlation

```{r}
install.packages('alr3')
library(alr3)
```

Gráfico de dispersão entre a temperatura e o mês, disponíveis no dataset Mitchell do pacote alr3

```{r}
ggplot(data = Mitchell, aes(x = Month, y = Temp)) +
  geom_point()
```

A correlação entre Temperatura e Mês

```{r}
cor.test(Mitchell$Month, Mitchell$Temp)
```



```{r}
ggplot(data = Mitchell, aes(x = Month, y = Temp)) +
  geom_line() +
  scale_x_discrete(breaks = seq(0, 203, 12))
```

Voltando a analisar os dados de Numero de Amigos x Idade do Facebook, é interessante diferenciar a idade dos usuarios através do mês de nascimento, diferenciando em idade duas pessoas que tem 36 anos, mas nasceram em meses distintos.

```{r}
 pf$age_with_months <- pf$age + (1 - pf$dob_month / 12) 
```

Criando um novo dataset como informações da idade, em meses, dos usuários.

```{r}
library(dplyr)
pf.fc_by_month <- pf %>%
  group_by(age_with_months) %>%
  summarise(friend_count_mean = mean(friend_count),
            friend_count_median = median(friend_count),
            n = n()) %>%
  arrange(age_with_months)

head(pf.fc_by_month)
```

Plotando o gráfico para as variáveis age_with_months e friend_count_mean

```{r}
ggplot(data = subset(pf.fc_by_month, age_with_months < 71), aes(x = age_with_months, y = friend_count_mean)) +
  geom_line()
```

